臺灣高雄地方法院民事裁定
111年度消債職聲免字第83號
聲　請　人　常繼文　000000000000000000000000000000000000
0000000000000000000000000000000000000000000000000000000
00000000000000000000000000000000000000000000000000
相對人即債　國泰世華商業銀行股份有限公司
權人　　　　　　　　000000000000000000000000000000000000
法定代理人　郭明鑑　00000000
代　理　人　蔡政宏　000000000000000000000000000000000000
相對人即債　中國信託商業銀行股份有限公司
權人　　　　　　　　000000000000000000000000000000000000
0000000000000000000000000000000000000000000000000000000
法定代理人　利明献　00000000
　　　　　　　　　　000000000000000000000000
　　　　　　　　　　00000000000000000000000000000000000
相對人即債　台新國際商業銀行股份有限公司
權人　　　　　　　　00000000000000000000000000000000000
0000000000000000000000000000000000000000000000000000000
法定代理人　尚瑞強　00000000
　　　　　　　　　　000000000000000000000000
　　　　　　　　　　000000000000000000000000000000000000
相對人即債　元大商業銀行股份有限公司
權人　　　　　　　　000000000000000000000000000000000000
00000000000000000000000000000000000000000000000000000000
法定代理人　翁 健　　0000000
代　理　人　黃勝豐　00000000000000000000000000000000000
相對人即債　良京實業股份有限公司
權人　　　　　　　　000000000000000000000000000000000000
法定代理人　平川秀一郎
　　　　　　　　　　00000000
　　　　　　　　　　000000000000000000000000
　　　　　　　　　　00000000
上列聲請人即債務人因消費者債務清理事件聲請免責，本院裁定
如下：
    主  文
聲請人即債務人常繼文應予免責。
    理  由
一、本案基礎事實
　　查聲請人於民國110年5月7日聲請清算，經本院以110年度消
    債清字第113號裁定自110年8月27日開始清算程序，嗣因財
    產不敷清償相關債務及費用，本院乃於111年2月23日以110
    年度司執消債清字第148號裁定終結清算程序確定，而普通
    債權人未同意免責。
二、本件經本院裁定終結清算程序確定，依消費者債務清理條例
    第132條、第133條、第134條之規定，本院應就聲請人是否
    應予免責（即無前開條例第133條、第134條規定之要件）進
    行審理，茲說明如下：
　㈠消債條例第133條前段
　1.本院裁定開始清算程序後，聲請人之財產及所得
　　⑴聲請人的財產
　　　查聲請人名下無財產，亦未領取社會補助、津貼等情，有
      稅務電子閘門財產所得調件明細表、低收入戶/中低收入
      戶/中低老年人生活津貼管理/身障者生活補助/單親家庭
      子女生活教育補助表、勞動部勞工保險局函、勞動部勞動
      力發展署高屏澎東分署函、高雄市政府都市發展局函在卷
      可資認定（見院卷第11-16頁、第8-9頁、第21-22頁、第3
      0頁）。
　　⑵聲請人之所得
　　　查聲請人自承其仍在弘欽工程行工作，擔任臨時工，月薪
      新臺幣（下同）11000元等語（見院卷第34頁37-38頁）；
      是以依調查所得證據，堪認自110年8月27日開始清算程序
      起至111年6月22日本院調查期日止，以月為單位計算，聲
      請人所得總額為121000元（見院卷第41頁計算表）。
　2.本院裁定開始清算程序後，聲請人之支出
　　⑴依衛福部社會司公告110、111年度高雄市最低生活費為133
      41元、14419元，依消債條例第64條之2第1項、第2項之規
      定，聲請人、受扶養者之最低生活費用應以前開高雄市每
      月最低生活費用金額1.2倍計算即16009元、17303元做為
      計算基準數額。又前開最低生活費已包含居住費用（所佔
      比例24.36%），扣除此部分費用後，110、111年度之最低
      生活費為12109元、13088元。
　　⑵聲請人最低生活費
　　　查上開最低生活費用之標準已包含居住費用在內，而聲請
      人自承其居住於二姐名下房屋，無庸負擔房租，平日三餐
      大多在朋友家吃，每月生活費就11000元等語（見院卷第3
      7-38頁）；則依聲請人所述，其每月支出金額顯低於前開
      金額，自可採認；是以自110年8月27日開始清算程序起至
      111年6月22日本院調查期日止，以月為單位計算，聲請人
      支出最低生活費總額為121000元（見院卷第41頁計算表）
      。
　3.本院裁定開始清算程序後，聲請人之所得餘額
　　依據上開證據，聲請人前開所得總額扣除個人最低生活費總
    額後，已無餘額（見院卷第41頁計算表）。
　㈡消債條例第133條後段
　1.聲請人於聲請清算前2年期間，可處分所得總額每月11000元
    ，扣除每月個人必要生活費11000元後，已無餘額等情，為
    聲請人所不爭執（見院卷第37頁），亦為本院110年度消債
    清字第113號裁定認定在案，則聲請人於聲請清算前2年期間
    無所得餘額。
　2.又聲請人於清算程序中，在其二姐幫助下，繳納相當於保單
    解約金及存款之款項，並清償普通債權人40811元乙節，業
    據聲請人陳明在卷（見院卷第37頁反面），亦有110年度司
    執消債清字第148號裁定、債權表、金額分配表、分配結果
    彙總表、債權人受償金額彙總表在卷可參（見院卷第2頁、
    司執消債清字卷第53-54頁、第73-74頁）。
　3.基上，足見聲請人於聲請清算前2年期間，及於本院裁定開
    始清算程序後，其所得總額扣除個人最低生活費總額後均無
    餘額，而普通債權人於清算程序中仍有受償，則本件不符合
    消債條例第133條所定不免責事由。
  ㈢消債條例第134條部分
　　查聲請人出國紀錄，此有入出境查詢表在卷可參（見院卷第
    7頁）；又本院復查無聲請人有消債條例第134條所列其他各
    款應不免責事由，且債權人亦未提出聲請人有何符合消債條
    例第134條各款所規定之事證供本院參酌，故應認聲請人並
    無消債條例第134條所定不免責事由之存在。
　㈣消債條例第138條
　　本件債權發生原因為信用卡費、現金卡費、信用貸款等情，
    有債權表在卷可佐（見司執消債清卷第53-54頁），堪認本
    件債權非屬消債條例第138條所定不受免責裁定影響之事由
    ，併予敘明。
三、債權人所提其他意見，尚不影響判斷結果或其意見未臻明確
    ，爰不逐一論列，併予敘明。
四、據上論結，聲請人既經本院裁定終止清算程序確定，復無消債條例第133條、第134條所定應不免責事由存在，揆諸首揭說明，自應以裁定免除聲請人之債務，基此，本件聲請人聲請免責，自應予准許，爰裁定如主文。　　　　　　　　　　　　
中　　華　　民　　國　 111　　年　　6 　　月　　23　　日
              　　民事庭　　法　官　賴寶合
上為正本係照原本作成
如不服本裁定，應於裁定送達後10日內，以書狀向本院提出抗告
，並繳納抗告費新臺幣1千元
中　　華　　民　　國　 111　　年　　6 　　月　　23　　日
  　                        書記官　胡美儀